【裁判字號】    97,聲,1329
【裁判日期】    970611
【裁判案由】    聲請法官迴避
【裁判全文】
臺灣臺北地方法院刑事裁定              97年度聲字第1329號
聲  請  人
即  被  告  甲○    52歲民.
                      號
上列聲請人即被告因偽造文書等案件（本院97年度訴字第344號
），聲請法官迴避案件，本院裁定如下：
    主  文
聲請駁回。
    理  由
一、聲請意旨如附件之聲請狀所載。
二、按刑事訴訟法第18條第2款規定，得聲請法官迴避原因之所
    謂「足認其執行職務有偏頗之虞者」，係指法官與訴訟關係
    人具有故舊恩怨等關係，其審判恐有不公平，而此事由之有
    無，應以一般通常之人所具有之合理觀點，對於該承辦法官
    能否為公平之裁判，均足產生懷疑，且此種懷疑之發生，存
    有其完全客觀之原因，而非僅出諸當事人自己主觀之判斷始
    足當之。至於當事人若僅對於法官之指揮訴訟，或其訊問方
    法，有所不滿，不能指為有偏頗之虞（最高法院18年抗字第
    149號、19年抗字第285號、79年度臺抗字第318號判例意旨
    參照）。
三、經查：
    (一)按被告經合法傳喚，無正當理由不到場者，得拘提之，刑
      事訴訟法第75條定有明文。查，本案定於民國97年5月15
      日第一次審判期日，聲請人經通知後並未到庭，該案審判
      長乃當庭改定97年5月29日上午9時30分審理期日，聲請人
      經通知後仍未遵期到庭，審判長當庭諭知下次庭期為97年
      6月5日，並拘提聲請人，聲請人於該次庭期後之下午始以
      疾病為由遞狀請假，然依其所檢附之診斷證明書所載：第
      四、五腰椎滑脫，於97年3月5日、12日、97年5月15日至
      骨科門診治療等語，並未能證明有何因此疾病而不能到法
      院接受審判的情形，而於97年6月5日該次期日，聲請人仍
      未到庭，審判長再諭知下次庭期為97年6月26日並拘提聲
      請人，乃係依法行使職權，自難謂有何偏頗之情事。
    (二)至於聲請人主張已對本案之審判長提出告訴，認為本案審
      判長有挾怨報復的可能云云，此不僅屬聲請人的主觀臆測
      ，再者，如認為此舉即可構成聲請法官迴避事由，則任何
      刑事案件之被告均可循此模式拒卻法官，被告等於是有選
      擇法官或阻斷程序的權利，此不合乎法官迴避之立法理由
      （即公平審判原則）甚明。
四、綜上所述，聲請人認本案承辦法官有偏頗之虞，均屬聲請人
    之主觀臆測，核與上開規定並不相符，從而，聲請人所提本
    件聲請，為無理由，應予駁回
據上論斷，應依刑事訴訟法第21條第1項，裁定如主文。
中    華    民    國    97    年    6     月    11    日
                  刑事第七庭    審判長法  官  孫惠琳
                                      法  官  孫正華
                                      法  官  許泰誠
以上正本證明與原本無異。
如不服本裁定，應於送達後5日內，向本院提出抗告狀。
                                      書記官  劉麗英
中    華    民    國    97    年    6     月    11    日


司法院資訊處製作；財團法人民間司法改革基金會備份。
